# Facção Bersek

## Sobre o Projeto
O projeto Artplace está sendo desenvolvido pelo grupo "Berserk" na disciplina de Requisitos de Software da Universidade de Brasília no 2º semestre de 2023 para solucionar o problema de pequenos artistas na falta de visibilidade e exclusividade nas plataformas atuais. Assim criando um espaço para facilitar a interação entre cliente e os artistas.

## Apresentação
 video da nossa apresentação da missão 1 [Aqui](https://youtu.be/6Hyfo4MrZBU).

 <!-- video da nossa apresentação da missão 2 [Aqui](https://youtu.be/6Hyfo4MrZBU). -->
 
## Materiais

Para entender nossas escolhas de abordagens, ciclo de vida, processo e facetas da engenharia de requisitos segue o slide:

<center>

<div style="position: relative; width: 100%; height: 0; padding-top: 56.2500%;
 padding-bottom: 0; box-shadow: 0 2px 8px 0 rgba(63,69,81,0.16); margin-top: 1.6em; margin-bottom: 0.9em; overflow: hidden;
 border-radius: 8px; will-change: transform;">
  <iframe loading="lazy" style="position: absolute; width: 100%; height: 100%; top: 0; left: 0; border: none; padding: 0;margin: 0;"
    src="https://www.canva.com/design/DAFvevC6f3Q/QYJUUCjN_8oM64e3GI69Jw/view?embed" allowfullscreen="allowfullscreen" allow="fullscreen">
  </iframe>
</div>


## Integrantes

| foto | nome | GitHub |
| ---- | ---- | ------ |
| <img src="https://avatars.githubusercontent.com/u/90693864?v=4" alt="Foto" style="width:100px"/> | Fause | [https://github.com/FauseSkyWalker](https://github.com/FauseSkyWalker) |
| <img src="https://avatars.githubusercontent.com/u/106991930?v=4" alt="Foto" style="width:100px"/> | Pedro Muniz| [https://github.com/Muniz2811](https://github.com/Muniz2811) |
| <img src="https://avatars.githubusercontent.com/u/88786065?v=4" alt="Foto" style="width:100px"/> | Guilherme | [https://github.com/guilhermesoaress](https://github.com/guilhermesoaress) |
| <img src="https://avatars.githubusercontent.com/u/109092210?v=4" alt="Foto" style="width:100px"/> | Pedro Cabeceira | [https://github.com/pkbceira03](https://github.com/pkbceira03) |
| <img src="https://avatars.githubusercontent.com/u/79025349?v=4" alt="Foto" style="width:100px"/> | Rafael | [https://github.com/rafa-kenji](https://github.com/rafa-kenji) |
| <img src="https://avatars.githubusercontent.com/u/64983769?v=4" alt="Foto" style="width:100px"/> | Rennann| [https://github.com/NyndoND](https://github.com/NyndoND) |

## Histórico de Versões

|  Versão  |   Data   |                      Descrição                      |    Autor(es)   |
| -------- | -------- | --------------------------------------------------- | -------------- |
|  `1.0`   | 19/04/23 | Criação do escopo do documento | Fause |
|  `1.2`   | 23/04/23 | Atualização das informações | Pedro Muniz |
|  `1.3`   | 24/04/23 | Revisão dos tópicos | Fause, Pedro Cabeceira |
|  `1.4`   | 26/04/23 | Finalização | Equipe |
